【裁判字號】    98,易,422
【裁判日期】    980608
【裁判案由】    竊盜
【裁判全文】
臺灣屏東地方法院刑事判決               98年度易字第422號
公  訴  人  臺灣屏東地方法院檢察署檢察官
被      告  甲○○
上列被告因竊盜等案件，經檢察官提起公訴（98年度偵字第3102
號），被告於本院準備程序中，就被訴事實為有罪陳述，經本院
告知簡式審判程序之旨，並聽取當事人意見後，本院合議庭裁定
由受命法官獨任依簡式審判程序審理，判決如下：
    主  文
甲○○犯如附表所示之罪，各處如附表所示之刑。應執行有期徒
刑壹年。
    事  實
一、甲○○前於民國95年間，因施用毒品案件，經臺灣高雄地方
    法院以95年度訴字第3232號判處有期徒刑1 年2 月，後減刑
    為有期徒刑7 月確定，並於96年9 月12日執行完畢。詎其仍
    不知悔改，竟基於意圖為自己不法所有之竊盜犯意，分別於
    附表所示之時間、地點，以各該附表所示之方法而為竊盜犯
    行。嗣於98年4 月21日22時許，巡邏員警行經屏東縣屏東市
    ○○路與中正路路口，見甲○○騎乘甫竊得之腳踏車而神色
    倉皇，為警察覺有異故上前盤查，因此查獲附表編號4 所示
    犯行，另甲○○於具有偵查職權機關尚未發覺附表編號1-3
    所示犯行前，主動向員警供出而自首，始循線查悉全數犯行
    。
二、案經屏東縣政府警察局屏東分局報告臺灣屏東地方法院檢察
    署檢察官偵查起訴。
    理  由
一、本件被告甲○○所犯均係死刑、無期徒刑或最輕本刑為3 年
    以上有期徒刑以外之罪，亦非屬臺灣高等法院管轄第一審之
    案件，其於準備程序中就被訴事實為有罪之陳述，經本院告
    知簡式審判程序之旨，並聽取當事人意見後，本院合議庭依
    刑事訴訟法第273 條之1 第1 項為裁定，由受命法官獨任進
    行簡式審判程序。又簡式審判程序之證據調查，依刑事訴訟
    法第273 條之2 規定，不受同法第159 條第1 項審判外陳述
    排除之限制；再被告對於卷內各項證據亦不爭執證據能力，
    復無事證顯示有何違法取得或類此瑕疵之情，故卷內所列各
    項證據，自均有證據能力，合先敘明。
二、上揭犯罪事實，業據被告全數坦承不諱，核與證人即被害人
    丁○○、戊○○、乙○○、丙○○證述失竊情節大致相符（
    見警卷第15、17、21、23頁），以及贓物認領保管單1 紙（
    見警卷第41頁，另附表編號1-3 之腳踏車因遭被告棄置而未
    能尋獲）、失竊現場與查獲被告之採證照片共12張、被告行
    竊路段之監視錄影畫面翻拍照片6 張等件附卷足稽（見警卷
    第42-51 頁）。是認被告之自白與事實相符，可以採信，從
    而本件事證已明，被告犯行洵堪認定，應依法論科。
三、核被告所為，係犯刑法第320 條第1 項之竊盜罪。被告先後
    四度行竊，犯意各別，行為互殊，應分論併罰。再被告有如
    事實欄所載犯罪科刑執行情形，有其前案紀錄表、刑案資料
    查註紀錄表各1 份為憑，其於徒刑執行完畢後，5 年內故意
    再犯本件有期徒刑以上之各罪，為累犯，均應依刑法第47條
    第1 項加重其刑。又被告於附表編號4 所示犯行遭查獲後，
    經警詢問是否另有犯下其他竊案，此時被告即主動坦認尚有
    附表編號1-3 所示之犯行等節，有屏東縣政府警察局屏東分
    局民和派出所偵查報告所載員警查獲經過，以及被告警詢筆
    錄所述情節在卷可查（見警卷第2-3 、6-7 頁），足見被告
    雖甫於附表編號4 所示犯行後遭到查獲，惟在被告主動供出
    前，員警僅憑該次騎乘贓車之客觀狀態，顯無具體依據得產
    生被告另犯附表編號1-3 所示竊案之合理懷疑（最高法院72
    年台上字第641 號判例意旨可參），因此，被告前開供出犯
    行應合於自首之要件，考量其勇於面對司法，可徵悔悟之心
    ，爰就附表編號1-3 所示犯行部分依刑法第62條前段減輕刑
    度。本件被告就附表編號1-3 所示犯行部分同有刑之加重與
    減輕事由，應依法先加後減之。
四、爰審酌被告前有偽造貨幣、違反毒品危害防制條例等前科，
    素行不佳，有上開前案紀錄資料可查，惟被告迭受刑事偵審
    程序，仍未見警惕自省，猶犯下本件數起竊案，顯應責難；
    且被告正值青壯，非無謀生能力，竟不思以正當手段賺取財
    物，而起意行竊為謀財之道，犯罪動機可議；再被告盜取之
    物為腳踏車，不僅侵害財產法益價值不低，更造成被害人遭
    竊後生活利用上之困擾，犯罪結果影響顯鉅；惟念及被告尚
    能坦然面對司法，供承全數犯行不諱，犯後態度非劣等一切
    情狀，分別量處如主文所示之刑，並依法定應執行刑，以示
    懲儆。
據上論斷，應依刑事訴訟法第273 條之1 第1 項、第299 條第1
項前段，刑法第320 條第1 項、第47條第1 項、第62條前段、第
51條第5 款，刑法施行法第1 條之1 第1 項、第2 項前段，判決
如主文。
本案經檢察官陳啟能到庭執行職務
中    華    民    國    98    年     6    月     8    日
                      刑事第四庭  法  官  江振源
以上正本證明與原本無異
如不服本判決，應於判決送達後10日內向本院提出上訴書狀（應
附繕本），其未敘述上訴理由者，應於上訴期間屆滿後20日內補
提理由書狀於本院，上訴於臺灣高等法院高雄分院。
中    華    民    國    98    年     6    月     9    日
                                  書記官  潘豐益
附錄本判決論罪科刑法條：
刑法第320 條第1 項：
意圖為自己或第三人不法之所有，而竊取他人之動產者，為竊盜
罪，處五年以下有期徒刑、拘役或五百元以下罰金。
附表：
┌──┬─────┬─────┬───┬──┬──────┐
│編號│犯罪時間、│犯罪方法  │被害人│自首│論罪科刑    │
│    │地點      │          │      │情形│            │
├──┼─────┼─────┼───┼──┼──────┤
│1   │98年4 月15│徒手竊取腳│丁○○│自首│甲○○犯竊盜│
│    │日17時許，│踏車1 輛（│      │    │罪，累犯，處│
│    │在屏東縣屏│未尋獲）  │      │    │有期徒刑月│
│    │東市○○路│          │      │    │。          │
│    │235 號路段│          │      │    │            │
│    │。        │          │      │    │            │
├──┼─────┼─────┼───┼──┼──────┤
│2   │98年4 月17│徒手竊取腳│戊○○│自首│甲○○犯竊盜│
│    │日17時10分│踏車1 輛（│      │    │罪，累犯，處│
│    │許，在屏東│未尋獲）  │      │    │有期徒刑月│
│    │縣屏東市公│          │      │    │。          │
│    │園東路87號│          │      │    │            │
│    │路段。    │          │      │    │            │
├──┼─────┼─────┼───┼──┼──────┤
│3   │98年4 月19│徒手竊取腳│乙○○│自首│甲○○犯竊盜│
│    │日14時許，│踏車1 輛（│      │    │罪，累犯，處│
│    │在屏東縣屏│未尋獲）  │      │    │有期徒刑月│
│    │東市○○路│          │      │    │。          │
│    │與勝利路路│          │      │    │            │
│    │口。      │          │      │    │            │
├──┼─────┼─────┼───┼──┼──────┤
│4   │98年4 月21│徒手竊取腳│丙○○│--  │甲○○犯竊盜│
│    │日21時40分│踏車1 輛（│      │    │罪，累犯，處│
│    │許，在屏東│甫於行竊後│      │    │有期徒刑伍月│
│    │縣屏東市仁│即為警察覺│      │    │。          │
│    │愛路122號 │有異進而查│      │    │            │
│    │路段。    │獲，已歸還│      │    │            │
│    │          │被害人）  │      │    │            │
└──┴─────┴─────┴───┴──┴──────┘


司法院資訊處製作；財團法人民間司法改革基金會備份。
